臺灣士林地方法院刑事判決　　　　　　　　　　　　　　九十年度易緝字第七二號
　　聲　請　人　臺灣士林地方法院檢察署檢察官
　　被　　　告　丙○○
右列被告因竊盜案件，經檢察官聲請簡易判決處刑（八十九年度偵字第一○五二八號
），本院認不宜以簡易判決處刑，改依通常程序審理判決如左：
    主  文
丙○○連續竊盜，處有期徒刑柒月。扣案膠布貳捲沒收。
    事  實
一、丙○○前曾於民國八十八年間，因竊盜、搶奪案件，經本院以八十八年度訴字第
    一五八號分別判處有期徒刑一年八月、八月，並定其應執行有期徒刑二年二月確
    定（尚未執行完畢，不構成累犯）。詎仍不知悔改，復基於概括犯意，意圖為自
    己不法之所有，連續(一)於八十八年十月二十九日下午六時四十分許，駕駛車牌號
    碼ＢＲ—二六○九號自小客車，至臺北縣石門鄉德茂村海灣新城三五之一號（五
    樓）外面走道上，趁陳淑娥久未居住該處，無人在場，徒手竊取置於走道上之鋁
    門窗外框二十條、鋁門二片，以膠布捆妥丟至一樓，預備持往變賣，正欲離去之
    際，為居住海灣新城三七之二號之乙○○所發現，並報警當場查獲，並自其車內
    扣得電鑽、Ｌ型鐵撬、油壓剪、木槌各一支、老虎鉗二支、電表一個、膠布二捲
    、螺絲起子二支等物。(二)於八十九年一月三十日晚上十一時許，駕駛前開自小客
    車，至臺北縣三重市○○路○段一一一之二七號，推開已不能緊閉之該處地下室
    門，入內徒手竊取林國山所有置於該處之鋁製材料三捆（共約七十公斤重、市價
    約新台幣〈下同〉二千元），並將其中二捆鋁製材料搬上前開自小客車內，正搬
    第三捆時，為林國山發覺而報警當場查獲。
二、案經臺北縣警察局金山分局報請臺灣士林地方法院檢察署檢察官偵查聲請簡易判
    決處刑。
    理  由
一、訊據被告丙○○對於上開連續竊取鋁製金屬材料之事實坦承不諱，核與被害人林
    國山於警訊中指訴情節相符，並經證人乙○○於警訊及本院訊問時供證屬實，且
    有贓物認領保管單二紙、臺北縣石門鄉德茂村海灣新城現場照片二十八幀、臺北
    縣淡水地政事務所九十年十二月十二日九十北縣淡地資字第一六○四五號函檢送
    之石門鄉○○段八甲小段一之三七地號土地及二一二建號建物登記謄本各乙份在
    卷可稽，此外，復有膠帶二捲扣案可資佐憑，足見被告自白與事實相符，本件事
    證明確，被告犯行堪以認定，應依法論科。
二、核被告所為，係犯刑法第三百二十條第一項之普通竊盜罪。原聲請簡易判決處刑
    書認被告係攜帶兇器竊盜，所犯為刑法第三百二十一條第一項第三款之加重竊盜
    罪嫌，業經公訴人當庭更正如上，附此敘明。又被告先後二次犯行，時間緊接，
    方法相同，觸犯構成要件相同之罪，顯係基於概括犯意為之，為連續犯，爰依刑
    法第五十六條之規定以一罪論，並加重其刑。又事實欄一、(二)部分雖未據公訴人
    起訴，然本院認有連續犯之裁判上一罪關係，為起訴效力所及，基於審判不可分
    原則，自應併予審理。爰審酌被告前有竊盜前科，素行不端，其年富力強，不思
    上進，竟從事宵小行徑，其犯罪之動機、目的、手段及犯罪後尚能坦承犯行，態
    度良好，知所悔改等一切情狀，量處如主文所示之刑，以示懲儆。
三、扣案膠布二捲係供犯罪所用之物，且為被告所有，業經被告供明在卷可按，爰依
    刑法第三十八條第一項第二款併予宣告沒收。至扣案電鑽、Ｌ型鐵撬、油壓剪、
    木槌各一支、老虎鉗二支、電表一個、螺絲起子二支等物，係於被告所駕駛之前
    開自小客車車內起獲，並無證據證明供前揭犯罪之用，不能沒收，併予敘明。
四、至臺灣士林地方法院檢察署九十年十一月二十九日甲○勇九○偵○一一○九九字
    第九二二六號函，檢送該署九十年度偵字第一一○九九號被告丙○○竊盜案卷一
    宗，請求併案審理，其移送併案意旨略以：被告於九十年十一月一日下午三時二
    十分許，在臺北縣八里鄉○○村○○○街五號，破壞通往地下室停車場之門鎖，
    行竊財物時，為林明達發現，隨即逃離現場而未遂，因認被告另涉有竊盜未遂罪
    嫌，認與前開論罪科刑部分有連續犯之裁判上一罪關係云云。惟按連續犯之所謂
    出於概括犯意，必須其多次犯罪行為自始均在一個預定犯罪計畫以內，出於主觀
    上始終同一犯意之進行，若中途另有新犯意發生，縱所犯為同一罪名，究非連續
    其初發之意思，即不能成立連續犯。查併案部分被告犯罪之時間，與事實欄所示
    之犯罪時間，相距達一年十月之久，似難認其係出於概括犯意所為，非屬連續犯
    裁判上一罪關係，尚非起訴效力所及，且此部分復未經提起公訴，即非本院所得
    審究，應退由檢察官另為適法之處理，附此敘明。
據上論斷，應依刑事訴訟法第四百五十二條、第二百九十九條第一項前段，刑法第五
十六條、第三百二十條第一項、第三十八條第一項第二款，罰金罰鍰提高標準條例第
一條前段，判決如主文。
本案經檢察官簡靜玉到庭執行職務
中      華      民      國    九十一    年      二      月    二十七    日
                                  臺灣士林地方法院刑事第二庭
          法  官  李  昆  霖
右正本證明與原本無異。
如不服本判決，應於判決送達後十日內，向本院提出上訴狀。
                                      書記官  李  佩  真
中      華      民      國    九十一    年      三      月      一      日
附錄本案論罪科刑依據之法條：
刑法第三百二十條第一項
意圖為自己或第三人不法之所有，而竊取他人之動產者，為竊盜罪，處五年以下有期
徒刑、拘役或五百元以下罰金。
